# 股权转让该如何交税

提问人：梦飞扬 时间：2010-08-02 11:49:28
外资企业，7.31 注册资本 2000 万元，净资产 2500 万元，以 4000 万元转让股权40%。股东应该如何交税？
我的计算是这样的：
（4000-2000*40%）*10%=320万元
不知是否正确，请各位帮忙。

回答人：chenyiwei
回复 楼主 梦飞扬 的帖子股东的应纳税所得额＝（转让对价-初始投资成本）*税率。 注册资本 2000 万不一定等于初始投资成本就是2000 万，还是要注意区分。

回答人：chenyiwei
回复 藤椅 梦飞扬 的帖子可根据《企业所得税法实施条例》第 71 条确定。